臺灣臺中地方法院刑事判決　　　　　　　　　　　　九十三年度訴字第二三六號
　　公　訴　人　臺灣臺中地方法院檢察署檢察官
　　被　　　告　乙○○
右列被告因偽造文書等案件，檢察官提起公訴（九十三年度偵字第一五七二四號）後
，經被告於審判期日就被訴事實為有罪之陳述，經本院合議庭評議後，當庭裁定改行
簡式審判程序審理，復經檢察官聲請改依協商程序而為判決，本院判決如左：
    主  文
乙○○連續行使偽造私文書，足以生損害於公眾及他人，處有期徒刑參月，如易科罰
金，以參佰元折算壹日；如附表一所示聯邦商業銀行信用卡卡號000000000
0000000號、卡號0000000000000000號背面偽造之署名「乙
○○」各壹枚，及偽造如附表二編號一至二三頁所示簽帳單顧客商店存根聯上「乙○
○」之署名肆拾陸枚，均沒收。
    事實及理由
一、犯罪事實：
    乙○○於民國（下同）九十一年十月間受甲○○之委託，向富邦商業銀行辦理申
    請貸款之事宜，詎其竟基於意圖為自己不法之所有之犯意，於富邦商業銀行核撥
    甲○○貸款後，未得甲○○之同意，持甲○○之金融卡，至金融機構自動付款設
    備，輸入密碼，詐取新台幣（下同）十萬元。另乙○○原受甲○○之委託，註銷
    其原有聯邦商業銀行之信用卡（卡號0000000000000000）並辦
    理申請換發新信用卡，詎乙○○於收受甲○○上開信用卡後，竟基於意圖為自己
    不法所有之概括犯意，未將該信用卡繳還聯邦商業銀行，而變易持有為所有之意
    思，將之侵占入己，並基於行使偽造私文書及詐欺取財之概括犯意，在侵占所得
    之上開信用卡背面，偽簽「乙○○」之署名，而偽造表彰「乙○○」之信用卡一
    張，並連續於附表編號一至七所示之消費日，持上開信用卡至附表編號一至七所
    示之特約商店，購買如附表標號一至七所示之金額財物，致使各該等特約商店陷
    於錯誤，而交付購買之物品與乙○○，足以生損害於聯邦商業銀行、甲○○及附
    表編號一至七所示之各特約商店。另乙○○於不詳時間，代收聯邦商業銀行所新
    換發郵寄與甲○○之信用卡（0000000000000000）後，原應持
    交甲○○，未將之轉交甲○○，而以變易持有為所有之意思，將之侵占入己，並
    侵占所得之上開信用卡背面偽簽寫「乙○○」之署名，連續自附表編號八至二三
    號所示之消費日，持上開信用卡，至如附表編號八至二三號所示之特約商店，於
    選定商品後，盜刷前揭信用卡，致使各該消費之特約商店陷於錯誤，而交付購買
    之物品與乙○○，足以生損害於聯邦商業銀行、甲○○及附表編號八至二三號所
    示之各特約商店。嗣因甲○○於接獲信用卡繳款通知書，察覺有異，經向聯邦商
    業銀行查詢，經聯邦商業銀行撥放申請開卡者的聲音，始循線查悉上情。
二、證據：
（一）被告乙○○於本院訊問時之自白。
（二）證人甲○○之證詞。
（三）富邦商業銀行頭家大優待往來交易明細、富邦商業銀行小型商業融資部九十三
      年五月十日（九十三）富銀小商字第○一四號函附之相關資料、富邦銀行貸款
      契約書影本、約定書影本、授權帳戶基本資料登錄單影本、帳戶明細表、富邦
      銀行向法院申請之支付命令影本及確定證明書影本、聯邦商業銀行九十三年五
      月四日（93）聯銀信卡字第一六五三號函覆之甲○○信用卡相關資料影本、簽
      帳單影本、富邦商業銀行頭家大優之資料、聯邦商業銀行九十三年六月十四日
      信用卡申請書影本、被告與甲○○之協議書影本、簽立本票七紙影本、臺南區
      中小企業銀行匯款申請書影本、中國信託自動櫃員機交易明細表影本、台新銀
      行自動櫃員機交易明細表影本、日盛商業銀行自動櫃員機交易明細表影本、臺
      中中小企業銀行自動櫃員機交易明細表影本。
三、本件經檢察官與被告於審判外達成協商之合意且被告已認罪，其合意內容為：被
    告願受科刑範圍為有期徒刑三月之宣告，如易科罰金以三佰元折算一日。經查，
    上開協商合意並無刑事訴訟法第四百五十五條之四第一項所列情形之一，檢察官
    聲請改依協商程序而為判決，本院爰不經言詞辯論，於協商合意範圍內為協商判
    決，合予敘明。
四、應適用之法條：
（一）被告乙○○未受甲○○之委託，於富邦商業銀行核撥甲○○貸款後，未得甲○
      ○之同意，持甲○○之金融卡，自金融機構自動付款設備，輸入密碼，詐取十
      萬元，核被告所為係第三百三十九條之二第一項之利用自動付款設備詐欺取財
      罪。
（二）另被告乙○○受甲○○之委託，註銷其原有聯邦商業銀行之信用卡（卡號00
      00000000000000）並辦理申請換發新信用卡，詎被告乙○○未
      該信用卡繳還聯邦商業銀行，變易持有為所有之意思，將之侵占入己，並在該
      張信用卡背面，偽簽「乙○○」之姓名，而偽造表彰「乙○○」之信用卡一張
      ，並連續於附表編號一至七所示之時間、地點，各該簽帳單上偽簽「乙○○」
      署名之盜刷消費，詐得財物，所為係犯刑法第三百三十五條第一項之普通侵占
      罪、第二百十條、第二百十六條行使偽造私文書罪、第三百三十九條第一項之
      詐欺取財罪。
（三）又被告乙○○代收聯邦商業銀行所新換發郵寄與甲○○之信用卡（00000
      00000000000）後，變易持有為所有之意思，將之侵占入己，並侵
      占所得之上開信用卡背面偽簽寫「乙○○」之署名，連續自附表編號八至二三
      號所示之時間、地點，盜刷消費，詐得財物，所為係犯刑法第三百三十五條第
      一項之普通侵占罪、第二百十條、第二百十六條行使偽造私文書罪、第三百三
      十九條第一項之詐欺取財罪。
（四）被告乙○○於附表所示簽帳單上偽造署押之行為係偽造私文書之部分行為，而
      其偽造後持以行使，偽造之低度行為為行使之高度行為所吸收，均不另論罪。
      而被告對於一式二聯可複寫之簽帳單，以一行為同時偽造二個相同之署押，仍
      為單純一罪。
（五）被告乙○○前後二次侵占、多次行使偽造私文書及詐欺取財之犯行，各均時間
      緊接，方法相同，分別觸犯構成要件相同之罪，顯係基於概括犯意為之，依連
      續犯之規定論以一罪，並依法加重其刑。
（六）再上開侵占、利用自動付款設備詐欺取財罪、行使偽造私文書及詐欺取財罪間
      ，有方法目的之牽連關係，應依刑法第五十五條之規定，從一重之行使偽造私
      文書罪處斷。
（七）另如附表一所示聯邦商業銀行信用卡卡號0000000000000000
      號、卡號0000000000000000號背面偽造之署名「乙○○」各
      一枚，均應依刑法第二百十九條之規定為沒收之宣告。另如附表二所示信用卡
      簽帳單上以複寫方式偽造「乙○○」署名所附簽帳單，其中顧客存根聯二十三
      張，屬被告乙○○所有，且為其犯罪所得之物，惟未扣案，且無法證明已尚屬
      存在，自無由予以沒收，然其上偽造之「乙○○」署名二十三枚，仍應依刑法
      第二百十九條之規定為沒收之諭知。再者，特約商店收執聯二十三張，因屬附
      表二所示特約商店所有之物，雖無庸為沒收簽帳單之宣告，但上開簽帳單特約
      商店收執聯上為造之「乙○○」之署押，共計二十三枚，不問屬於犯人與否，
      亦應依刑法第二百十九條之規定宣告沒收，附此敘明。
（八）依刑事訴訟法第四百五十五條之四第二項、第四百五十五條之八，刑法第五十
      六條、第三百三十五條第一項、第二百十六條、第二百十條、第三百三十九條
      第一項、第三百三十九條之二第一項、第五十五條後段、第四十一條第一項前
      段、第二百十九條，罰金罰鍰提高標準條例第一條前段、第二條。
五、本判決除有刑事訴訟法第四百五十五條之四第一項第一款、第二款、第四款、第
    六款、第七款所定情形之一，或違反同條第二項規定者外，不得上訴。
六、如不服本判決，得自收受判決送達之日起十日內，向本院提出上訴狀，上訴於第
    二審法院。
中      華      民      國      九十三      年      十一    月   三十   日
                                臺灣臺中地方法院刑事第十二庭
                                    法  官  劉  兆  菊
右正本證明與原本無異。
如不服本判決，應於收受本判決後十日內向本院提出上訴書狀，其未敘述上訴理由者
，並得於提起上訴後十日內向本院補提理由書狀（均須按他造當事人之人數附繕本）
「切勿逕送上級法院」。
                                    書記官
中      華      民      國      九十三      年     十一    月   三十    日
附錄本案論罪科刑法條全文：
中華民國刑法第二百一十條
偽造、變造私文書，足以生損害於公眾或他人者，處五年以下有期徒刑。
中華民國刑法第二百一十六條
行使第二百十條至第二百十五條之文書者，依偽造、變造文書或登載不實事項或使登
載不實事項之規定處斷。
中華民國刑法第三百三十五條
意圖為自己或第三人不法之所有，而侵占自己持有他人之物者，處五年以下有期徒刑
、拘役或科或併科一千元以下罰金。前項之未遂犯罰之。
刑法第三百三十九條第一項
意圖為自己或第三人不法之所有，以詐術使人將本人或第三人之物交付者，處五年以
下有期徒刑、拘役或科或併科一千元以下罰金。
中華民國刑法第三百三十九條之一
意圖為自己或第三人不法之所有，以不正方法由收費設備取得他人之物者，處一年以
下有期徒刑、拘役或三千元以下罰金。以前項方法得財產上不法之利益或使第三人得
之者，亦同。
